【裁判字號】    90,易,47
【裁判日期】    900216
【裁判案由】    家庭暴力防治法
【裁判全文】
臺灣高雄地方法院刑事判決                              九十年度易字第四七號
    公  訴  人  臺灣高雄地方法院檢察署檢察官
    被      告  乙○○
右列被告因家庭暴力防治法案件，經檢察官提起公訴（八十九年度偵字第二三九五三
號），本院判決如左：
    主  文
乙○○違反法院依家庭暴力防治法第十三條所為之禁止實施家庭暴力行為之裁定，處
拘役參拾日，如易科罰金，以參佰元折算壹日。
    事  實
一、乙○○與丙○○○係夫妻關係，二人間具有家庭暴力防治法第三條第一款所定之
    家庭成員關係，平日感情素不和睦。乙○○並經台灣高雄地方法院於民國八十九
    年八月二十九日以八十九年暫家護字第二○七號民事暫時保護令，判令其不得對
    丙○○○實施身體或精神上不法侵害之行為。乙○○明知法院已核發上開民事暫
    時保護令，竟於八十九年十月六日下午九時五十分許，基於違反保護令及傷害之
    犯意，在高雄市○○鎮○○里○○街五十一號與丙○○○之共同住處，於酒後對
    丙○○○大罵三字經，並因見丙○○○手持錄音機欲錄音，而與丙○○○發生拉
    扯，致丙○○○跌倒在地，因而受有「左肘表皮擦傷１‧７Ⅹ１‧５公分、右手
    臂瘀血４‧８Ⅹ２‧０公分」等傷害，而對丙○○○實施精神及身體上不法侵害
    之行為，違反前開民事暫時保護令。而丙○○○於起身後，亦基於傷害之犯意，
    徒手推乙○○，致乙○○撞到窗戶之牆框，因而受有「右前頭血腫７‧５Ⅹ５‧
    ６公分、裂傷０‧９Ⅹ０‧３公分、左眼眶周圍微瘀腫５‧６Ⅹ４‧５公分」等
    傷害（二人傷害部分均已撤回告訴，並經檢察官不起訴處分確定）。
二、案經丙○○○訴由高雄市政府警察局左營分局移送臺灣高雄地方法院檢察署檢察
    官偵查起訴。
    理  由
一、訊據被告乙○○固坦認確已收到並明知前開民事暫時保護令之事實不諱，惟矢口
    否認有何上開犯行，辯稱：伊當時係被丙○○○毆打，並無以三字經罵丙○○○
    ，亦無出手毆打或與丙○○○發生拉扯，伊不知其傷係何來云云。然查，右揭事
    實，業據證人即被害人丙○○○於警訊及偵、審中指述甚詳，其證稱：於右揭時
    、地，被告一直罵伊三字經，伊便拿錄音機準備錄音，被告見狀即欲搶錄音機，
    而與伊發生拉扯，拉扯間為被告拉倒在地上而受傷，被告並將伊壓住，伊兒子甲
    ○○見狀便將被告拉開，伊爬起來後，一時氣憤，就手推被告，致被告頭部撞到
    窗戶旁之牆框而受傷等語，並據證人即被告及被害人之兒子甲○○於警訊時證述
    ：於八十九年十月六日下午九時多，被告回到家後，便以三字經等語罵伊母親丙
    ○○○，後約於九時五十分許，伊母親拿錄音機，伊父親即被告便要搶錄音機，
    拉扯時被告頭部撞到牆角受傷，被告當時有喝酒等語屬實，復有被害人丙○○○
    驗傷診斷書乙紙附卷可稽。從而，被告顯係於酒後對丙○○○大罵三字經，並因
    見丙○○○手持錄音機欲錄音，而與丙○○○發生拉扯，致丙○○○跌倒在地，
    因而受有如上之傷害之事實，應堪認定；是被告所辯上情，應屬事後卸責之詞，
    不足採信。而被告前經台灣高雄地方法院民事庭核發民事暫時保護令，禁止被告
    對被害人丙○○○實施身體或精神上不法侵害之行為，此為被告所知，業據被告
    自承在卷，並有台灣高雄地方法院八十九年八月二十九日以八十九年暫家護字第
    二○七號民事暫時保護令裁定在卷可按。綜上所述，本件事證明確，被告犯行堪
    予認定。
二、核被告乙○○所為，係犯家庭暴力防治法第五十條第一款之違反禁止實施家庭暴
    力行為之保護令罪。爰審酌被告之品行，漠視法院所為之保護令裁定，犯罪之動
    機、手段、被害人所受之傷害，及犯後未坦承犯行等一切情狀，量處如主文所示
    之刑，並諭知易科罰金之折算標準，以資懲儆。
據上論斷，應依刑事訴訟法第二百九十九條第一項前段，家庭暴力防治法第五十條第
一款，刑法第十一條前段、第四十一條第一項，罰金罰鍰提高標準條例第二條，判決
如主文。
中      華      民      國        九十    年      二    月      十六    日
                                  臺灣高雄地方法院刑事第六庭
                                      法  官  洪榮家
右正本證明與原本無異。
如不服本判決，應於判決送達後十日內，向本院提出上訴狀。
                                      書記官  曾定家
中      華      民      國        九十     年     二    月     十六    日
附錄本案論罪科刑法條全文：
家庭暴力防治法第五十條第一款：
違反法院依第十三條、第十五條所為之下列裁定者，為本院所稱之違反保護令罪，處
三年以下有期徒刑、拘役或科或併科新臺幣十萬元以下罰金：
一  禁止實施家庭暴力行為。


司法院資訊處製作；財團法人民間司法改革基金會備份。
